# 一次性收取 33 年租金是否含重大融资成分？

提问人：lyk2570 时间：2020-08-31 14:58:00
陈版你好，我公司出租办公楼，合同约定押一收三，请问一次性收取三年租金这种行为需要确认为重大融资成分吗？

回答人：chenyiwei
“重大融资成分”是收入准则下的概念，但你所说的交易属于租赁准则而不是收入准则的规范范围，故无需讨论重大融资成分问题。